---
title: "Untitled"
author: "José Fernando Zea"
date: "3/9/2020"
output: html_document
---

```{r}
library(ggplot2)
library(dplyr)
library(TeachingSampling) # datos de ejemplo LUCY
library(rsample)

```

```{r setup, include=FALSE}
knitr::opts_chunk$set(echo = TRUE)
```

$$\hat{Y}_i = \hat{\beta}_0+\hat{\beta_1}x_i+ \hat{\alpha_2}Versicolor+\hat{\alpha_3}Virginica+\hat{\gamma_2}Versicolor_ix_i +\hat{\gamma_3}Virgninica_ix_i$$,

$i = 1\ldots n$
```{r}
plot(iris$Sepal.Length, iris$Petal.Length, pch = 20)

ggplot(data = iris, aes(x = Sepal.Length, y = Petal.Length, colour = Species)) + xlim(0,10)+
geom_point() +  geom_smooth(method = "lm")

```


```{r}
summary(lm(Petal.Length ~ Sepal.Length, data = iris))

```

```{r}
modelo2 <- lm(Petal.Length ~ Sepal.Length * Species, data = iris)
#modelo2 <- lm(Petal.Length ~ Sepal.Length + Species + Sepal.Length:Species , data = iris)

modelo2 %>% summary()
```

Paso a paso: creando las dummies

```{r}
iris$versicolor <- ifelse(iris$Species == "versicolor", 1, 0)
iris$virginica <- ifelse(iris$Species == "virginica", 1, 0)
```

```{r}
modelo2 <- lm(Petal.Length ~ Sepal.Length + versicolor + virginica +
                Sepal.Length * versicolor + Sepal.Length * virginica, data = iris)
summary(modelo2)
```



Reto Kaggle: 
```{r}
setwd("C:/Users/Home/Documents/Laboral2020/Konrad Lorenz/Semestre2/MachineLearning")
s11 <- read.delim("s11_2019I.txt", sep = "|") 
```

```{r}
# Ajustar modelo 
modelo <- lm(PUNT_MATEMATICAS ~ PUNT_INGLES + PUNT_C_NATURALES + FAMI_TIENEINTERNET +
             COLE_JORNADA + COLE_NATURALEZA, data = s11)
mean((s11$PUNT_MATEMATICAS - modelo$fitted.values)^2) #MSE
sqrt(mean((s11$PUNT_MATEMATICAS - modelo$fitted.values)^2) #RMSE
)
```


# Proceso de muestreo para realizar predicciones

* Muestra de aprendizaje: entrena el modelo

* Muestra de prueba: se verifican las metricas de error de los modelos.


```{r}
data(Lucy)
```

Seleccionemos una muestra training (70%) y seleccionemos una muestra test (30%)

* Ambas muestras deben ser estadisticamente iguales en la Y en las variables explicativas (covariables)


```{r}
set.seed(12345)
sample(5, 2)
a <- c(1,2, 50, 3)
a[-c(2,3)]
```


```{r}
set.seed(30820)
indica_muestra <- sample(2396, round(0.7 * 2396))
training <- Lucy[indica_muestra,]
test <- Lucy[-indica_muestra,]
```

Validar la igualdad "estadística de las diferentes covariables:

```{r}
training$tipo <- "train"
test$tipo <- "test"
df <- bind_rows(training, test)
ggplot(data = df, aes(x = Income, colour = tipo)) + geom_density()
```
```{r}
ggplot(data = df, aes(x = Employees, colour = tipo)) + geom_density()
tapply(df$Income, df$tipo, mean)
```
```{r}
ggplot(data = df, aes(x = tipo, fill = Level)) + geom_bar()

```


# Entrenar el modelo con la muestra train y validarlo con la muestra test
Objetivo: pronosticar el ingreso en términos de las otras covariables (variables indepen.):

```{r}
modelo1 <- lm(Income ~ Taxes + Employees + factor(Level) +
              factor(Zone) + factor(SPAM), data = Lucy)
# No tiene sentido evaluar en la misma muestra de entramiento
#summary(modelo1)
```

```{r}
test$yhat <- predict(modelo1, test)
plot(test$Income, test$yhat, pch = 20)
abline(a = 0, b = 1, col = "red")
```

```{r}
rmse <- sqrt(mean((test$Income -  test$yhat)^2))
rmse
```


```{r}
modelo2 <- lm(Income ~ Taxes * Employees + factor(Level) +
              factor(Zone) + factor(SPAM), data = training)
# No tiene sentido evaluar en la misma muestra de entramiento
#summary(modelo1)
```


```{r}
test$yhat2 <- predict(modelo2, test)
plot(test$Income, test$yhat2, pch = 20)
abline(a = 0, b = 1, col = "red")
```

```{r}
rmse <- sqrt(mean((test$Income -  test$yhat2)^2))
rmse
```


```{r}
set.seed(30920)
training_s11 <- s11[sample(nrow(s11),round(nrow(s11) * 0.7)),]
test_s11 <- s11[-sample(nrow(s11),round(nrow(s11) * 0.7)),]
# nrow(training_s11 ) + nrow(test_s11)
# dim(s11)

saveRDS(training_s11 , "training_s11_primerSestreJueves.rds")
saveRDS(test_s11 , "test_s11_primerSestreJueves.rds")
```

